【裁判字號】    90,訴,1698
【裁判日期】    901130
【裁判案由】    毒品危害防制條例
【裁判全文】
臺灣高雄地方法院刑事判決                          九十年度訴字第一六九八號
    公  訴  人  臺灣高雄地方法院檢察署檢察官
    被      告  甲○○
右列被告因違反毒品危害防制條例案件，經檢察官提起公訴（九十年度毒偵字第二九
六一號），本院判決如左：
    主  文
甲○○施用第一級毒品，累犯，處有期徒刑拾月，又施用第二級毒品，累犯，處有期
徒刑肆月。應執行有期徒刑壹年。
    事  實
一、甲○○前因違反麻醉藥品管理條例案件，經本院以八十七年度易字第五三九號判
    決判處有期徒刑六月確定，於民國八十七年五月十一日入監執行，本應於八十七
    年十一月九日執行完畢，惟於執行中經借提執行觀察勒戒及強制戒治，嗣於八十
    八年六月八日始執行完畢。復因施用毒品案件，經送強制戒治期滿，由台灣高雄
    地方法院檢察署檢察官於八十八年八月十一日，以八十八年度戒毒偵字第四四號
    不起訴處分確定後，又因施用第一級毒品案件，經送強制戒治，並由台灣高雄地
    方法院檢察署檢察官提起公訴，嗣於八十九年十一月三十日，經本院以八十九年
    度訴字第二六三二號判處有期徒刑八月，並於九十年一月二日確定。詎甲○○仍
    不知悔改，復基於施用毒品之故意，於停止戒治付保護管束期間之九十年五月二
    十一日，在高雄市○○區○○街五六巷一之二號住處，施用第一級毒品海洛因及
    第二級毒品安非他命各一次，嗣經台灣高雄地方法院檢察署觀護人於九十年五月
    二十三日十五時許，依法定期通知甲○○到場採集尿液經送驗後，呈嗎啡及甲基
    安非他命陽性反應，因而查獲上情。
二、案經台灣高雄地方法院檢察署觀護人檢舉由台灣高雄地方法院檢察署檢察官偵查
    起訴。
    理  由
一、訊據被告甲○○固坦承有於右揭時地施用第一級毒品海洛因之犯行，惟矢口否認
    有何施用第二級毒品安非他命之犯行，辯稱：伊未施用毒品安非他命云云。惟查
    ，被告經通知到場採集之尿液送驗後，確呈嗎啡及甲基安非他命陽性反應，有台
    灣高雄地方法院檢察署受保護管束人尿液檢體監管紀錄表及台灣檢驗科技股份有
    限公司濫用藥物尿液檢驗報告各一紙在卷可憑，且前述檢驗機構採用為檢驗之方
    法，係採氣相層析質譜儀法加以檢驗，以氣相層析質譜儀作藥物及其代謝產物之
    定性及定量分析，幾乎不會有偽陽性反應產生，即可排除偽陽性之可能性，而得
    到正確的答案，此經行政院國軍退除役輔導委員會臺北榮民總醫院於八十三年四
    月七日以該院（83）北總內字第０三０五九號函釋甚明。是被告前揭辯稱：伊未
    施用毒品安非他命云云，僅係卸責之詞，自不足採信。此外，被告因施用毒品案
    件，經送強制戒治期滿，由台灣高雄地方法院檢察署檢察官於八十八年八月十一
    日，以八十八年度戒毒偵字第四四號不起訴處分確定後，又因施用第一級毒品案
    件，經送強制戒治，並由台灣高雄地方法院檢察署檢察官提起公訴，嗣於八十九
    年十一月三十日，經本院以八十九年度訴字第二六三二號判處有期徒刑八月，並
    於九十年一月二日確定之事實，亦有台灣高雄地方法院八十九年度訴字第二六三
    二號刑事判決及台灣高等法院被告全國前案紀錄表各一紙在卷可查，是綜上所述
    ，足認被告確係於五年內三犯毒品危害防制條例第十條第一、二項之施用第一、
    二級毒品罪，本案事證明確，其有右揭施用第一級毒品海洛因及第二級毒品安非
    他命之犯行，均應堪認定。
二、核被告所為，係犯毒品危害防制條例第十條第一項之施用第一級毒品罪及同條第
二項之施用第二級毒品罪。被告持有第一級毒品海洛因及第二級毒品安非他命後
    進而施用，其持有毒品之低度行為應被施用毒品之高度行為所吸收，均不另論罪
    。被告所犯上揭二罪，犯意各別，行為亦殊，應予分論併罰。查被告前因違反麻
    醉藥品管理條例案件，經本院以八十七年度易字第五三九號判決判處有期徒刑六
    月確定，於八十七年五月十一日入監執行，本應於八十七年十一月九日執行完畢
    ，惟於執行中經借提執行觀察勒戒及強制戒治，嗣於八十八年六月八日始執行完
    畢，有台灣高等法院被告全國前案紀錄表及被告之在監在押資料表各一紙在卷可
    憑，其受有期徒刑之執行完畢，五年以內再犯有期徒刑以上之罪，為累犯，被告
    所犯前揭二罪，均應依法加重其刑。爰審酌被告前已有多次施用毒品前科，卻仍
    犯下本案施用毒品犯行，顯見被告並不知悔悟，惟念及施用毒品之犯行係戕害自
    身身體健康並未危害他人，及所施用毒品之種類、次數與其他一切情狀，分別量
    處如主文所示之刑，並定其應執行刑，以資懲儆。
據上論斷，應依刑事訴訟法第二百九十九條第一項前段，毒品危害防制條例第十條第
一項、第二項，刑法第十一條前段、第四十七條、第五十一條第五款，判決如主文。
本案經檢察官呂幸玲到庭執行職務。
中      華      民      國      九十      年       十一     月   三十   日
                                  臺灣高雄地方法院刑事第三庭
                                          審判長法  官   涂  裕  斗
                                                法  官   李  淑  惠
                                                法  官   呂  憲  雄
右正本證明與原本無異。
如不服本判決，應於判決送達後十日內，向本院提出上訴狀。
                                                書記官   許  麗  珠
中      華      民      國      九十      年       十一     月   三十   日
附錄本判決論罪科刑之法條：
毒品危害防制條例第十條第一項、第二項
施用第一級毒品者，處六月以上五年以下有期徒刑。
施用第二級毒品者，處三年以下有期徒刑。


司法院資訊處製作；財團法人民間司法改革基金會備份。
